臺灣桃園地方法院刑事判決
111年度簡上字第296號
上  訴  人
即  被  告  王岑允


上列上訴人即被告因竊盜案件，不服本院於中華民國111年3月22
日所為110年度桃簡字第1848號第一審刑事簡易判決（聲請簡易
判決處刑案號：110年度偵字第26157號），提起上訴，本院管轄
之第二審合議庭判決如下：
    主  文
原判決關於刑之部分撤銷。
前項撤銷部分，處有期徒刑參月，如易科罰金，以新臺幣壹仟元
折算壹日。緩刑貳年。
    犯罪事實及理由
一、按上訴得明示僅就判決之刑、沒收或保安處分一部為之，刑
    事訴訟法第348條第3項定有明文，此於對於簡易判決之上訴
    ，依刑事訴訟法第455條之1第3項規定準用之。查本案經被
    告王岑允於上訴書及本院準備程序中表明僅就原判決量刑部
    分提起上訴（見本院簡上卷第15至16頁、第62頁），揆諸首
    揭規定，本院審理範圍即僅限於原判決之量刑部分，至本案
    之犯罪事實、證據及論罪，則均引用原審簡易判決書之記載
    （如附件）。
二、被告上訴意旨略以：被告已與被害人中圓寵物股份有限公司
    成立和解，且願面對所犯過錯並誠摯反省自己行為，請改判
    處較輕之刑，並為緩刑之宣告等語。
三、撤銷改判之理由及量刑：
㈠原審認被告本件犯行事證明確，予以論罪科刑，固非無見。惟
  查，被告業於本院審理中坦承全部犯行，且於原審判決後之民
  國111年4月13日，以被告不得靠近及進入被害人開設之所有分
  店等內容為條件與被害人成立和解，被害人亦表明願原諒被告
  本件犯行等情，有刑事竊盜和解書、本院公務電話紀錄表在卷
  可稽（見本院簡上卷第19至21頁、第47頁），可見被告已竭力
  修復因其犯罪而生之損害，並積極承擔犯行之後果，犯後態度
  與原審判決時實已有別。是本件之量刑基礎既存殊異，原審未
  及審酌此部分攸關被告犯後態度之科刑輕重事項而予以量刑，
  即有未洽。準此，被告以原判決量刑過重，請求從輕量刑為由
  提起上訴，為有理由，自應由本院予以撤銷改判。
㈡至聲請簡易判決處刑意旨固主張被告本件犯行應論以累犯，惟
  除卷附刑案資料查註紀錄表外，未見檢察官提出足以證明被告
  構成累犯事實之證據資料，或具體指出證明之方法，則依最高
  法院110年度台上大字第5660號裁定意旨，本院自無從認定被
  告有無構成累犯之事實；然本院仍得將其前科素行，列為刑法
  第57條第5款所定「犯罪行為人之品行」之量刑審酌事項，對
  被告所應負擔之罪責予以評價，併此敘明。
㈢爰以行為人之責任為基礎，審酌被告前於106年4月間，有因與
  本案罪質不同之妨害名譽案件，經法院論罪科刑及執行完畢之
  紀錄，有臺灣高等法院被告前案紀錄表可參，其竟仍不思憑己
  力賺取金錢，反恣意竊取他人財物，欠缺對他人財產權之尊重
  ，所為實有不該；惟念及被告於本院審理中坦承犯行之犯後態
  度，並參以其所竊得之加白美短貓1隻及貓飼料1包，均經發還
  由告訴人許維禎具領保管乙情，有贓物領據單存卷可佐（見偵
  卷第55頁），堪認被告所侵害之財產法益業獲回復；另酌諸被
  告與被害人已成立和解，業如前述，且被告迄至本件言詞辯論
  終結之日止均無違背和解約定之行為乙節，有本院公務電話紀
  錄表在卷足考（見本院簡上卷第69頁）；再衡以被告於本院審
  理中自陳所受教育程度為大學畢業、從事外送員、家庭經濟狀
  況不佳，現需扶養就讀大學二年級、高中二年級及國中二年級
  之子女共3名（見本院簡上卷第89頁）等一切情狀，量處如主
  文所示之刑，併諭知易科罰金之折算標準，以示懲儆。
四、緩刑：
㈠按刑法第74條第1項第2款所稱「5年以內」未曾因故意犯罪而受
  有期徒刑以上刑之宣告，係以後案宣示判決之時，為認定之基
  準，而非以後案犯罪之時為斷；亦即後案「宣示判決時」倘已
  逾前案有期徒刑執行完畢或赦免後5年以上，若符合緩刑之前
  提要件，經審酌後，認其所宣告之刑以暫不執行為適當者，仍
  得宣告緩刑（最高法院110年度台上字第1788號判決意旨參照
  ）。
㈡查被告雖前於106年4月間，有因故意犯罪受有期徒刑之宣告並
  執行完畢之紀錄，然該案執行完畢之日與本件宣示判決之時既
  已相距逾5年，依上說明，自仍符合刑法第74條第1項第2款所
  定得宣告緩刑之前提要件。本院考量被告犯後終能坦承犯行，
  並已與被害人成立和解，業如上述，堪認被告已以實際行動彌
  補己過，雖因一時失慮，致罹刑典，然經此偵審程序及上開罪
  刑宣告，當已知所警惕，信無再犯之虞。是本院認被告所宣告
  之刑以暫不執行為適當，爰依刑法第74條第1項第2款之規定，
  宣告緩刑2年，以啟自新。
據上論斷，依刑事訴訟法第455條之1第1項、第3項、第369條第1
項前段、第373條、第364條、第299條第1項前段，判決如主文。
本案經檢察官楊挺宏聲請以簡易判決處刑，檢察官林鈺瀅、賴怡
伶到庭執行職務。
中　　華　　民　　國　　111 　年　　11　　月　　9 　　日
                  刑事第十五庭　審判長法　官　林龍輝
                                      法  官  林岷奭
                                      法  官  郭于嘉　　
以上正本證明與原本無異。
不得上訴。
        　　　　　　　　　　　　　　　書記官　蔡得憲　
中　　華　　民　　國　　111 　年　　11　　月　　10　　日
附件：本院110年度桃簡字第1848號刑事簡易判決